臺灣橋頭地方法院民事裁定　　　　　　109年度重訴字第112號
原　　　告　高雄市政府

法定代理人　陳其邁　
訴訟代理人　吳榮昌律師
複　代理人　王聖凱律師
被　　　告　劉金生　


　　　　　　郭素蘭　

上列當事人間請求拆屋還地事件，本院裁定如下：
    主  文
原告應於本裁定正本送達翌日起五日內，補繳第一審裁判費新臺
幣叁仟陸佰玖拾陸元，逾期未補繳，即駁回其訴。
    理  由
一、按訴訟標的之價額，由法院核定。核定訴訟標的之價額，以
    起訴時之交易價額為準；無交易價額者，以原告就訴訟標的
    所有之利益為準；以一訴主張數項標的者，其價額合併計算
    之。但所主張之數項標的互相競合或應為選擇者，其訴訟標
    的價額，應依其中價額最高者定之。以一訴附帶請求其孳息
    、損害賠償、違約金或費用者，不併算其價額，民事訴訟法
    第77條之1第1項、第2項、第77條之2分別定有明文。又按請
    求拆屋還地之訴，係以土地返還請求權為訴訟標的，其訴訟
    標的價額應以起訴時土地之交易價額即市價為準；法院若未
    命鑑定訴訟標的之價額，自得以原告起訴時為訴訟標的物之
    土地當期公告現值為交易價額，核定訴訟標的價額（最高法
    院100年度台抗字第683號裁定意旨參照）。
二、查原告訴請被告劉金生、郭素蘭拆除地上物、返還土地及給
    付相當於租金之不當得利，有關返還土地部分，原告請求劉
    金生返還如本院卷第297 頁土地複丈成果圖所示編號Ａ至Ｈ
    部分之土地，請求郭素蘭返還編號甲1 至甲3 部分之土地，
    上開各部分土地分別位於坐落高雄市○○區○○段00000 0
    000 00000000 地號土地（以下逕以地號稱之）之面積如附
    表所示，按原告起訴時即民國109 年度939-2 、939-4 、95
    7-1 地號土地之公告現值依序為每平方公尺新臺幣（下同）
    29,000元、17,948元、29,000元（本院卷第357 至361 頁）
    計算，其訴訟標的價額為26,231,739元（計算式如附表所示
    ）。至於原告訴請被告給付占用土地之不當得利部分，依民
    事訴訟法第77條之2 第2 項規定，此部分附帶請求部分不併
    算其價額。依上說明，本件訴訟標的價額經核定為26,231,7
    39元，應徵第一審裁判費242,912 元，原告於起訴時及依本
    院109 年5 月12日109 年度審重訴字第65號裁定繳納之裁判
    費合計僅239,216 元，尚欠3,696 元，茲依民事訴訟法第2
    49條第1 項但書規定，限原告於本裁定正本送達翌日起5 日
    內，向本院補繳上述不足額之裁判費，逾期未補繳，即駁回
    其訴。
三、爰裁定如主文。
中    華    民    國   110    年    9     月    29    日
                  民事第二庭法  官  許慧如
以上正本係照原本作成。
本裁定關於核定訴訟標的價額部分，如有不服，得於收受裁定送
達後10日內以書狀向本院提出抗告，並應繳納抗告裁判費新臺幣
1,000元。命補繳裁判費部分不得抗告。
中    華    民    國   110    年    9     月    29    日
                            書記官  曾秀鳳